

Wilfried Brondon NONO MABOU

CONTACT

- +237 655429550
- Monté Adventiste Odza, Yaoundé
- brondonnono3@gmail.com
 i
- https://www.linkedin.com/in/wilfriedbrondon-nono-mabou-b64814117/

FORMATION

DIPLOME LICENCE INFORMATIQUEUniversité de Dschang, Cameroun
2020 – 2021

DIPLOME DEUG

Université de Dschang, Cameroun 2017 – 2019

COMPETENCES

Suite Office
Adobe ILLustrator

Framework Angular

Framework SpringBoot
ADOBE XD

Framework IONIC

LANGUES

✓ Anglais : Intermédiare

Français: Courant

PROFIL

Passionné par les technologies de l'informations et de la communications, le développement d'applications, le Data Science et l'intelligence artificielle, Je suis en quête perpétuelle de connaissance. Je sais aussi m'adapter au besoin. Car conscient de l'évolution rapide des technologies et grâce à ma capacité d'apprentissage rapide, j'effectue régulièrement des recherches afin de me tenir informé des dernières évolutions dans mon domaine. Ma volonté et ma rigueur me permettent d'établir et de respecter un cahier de charges. Ma sociabilité me permet une intégration, une communication et une collaboration fluide dans une équipe. (Travailleur, Engagé, Créatif, Polyvalent.)

EXPERIENCE PROFESSIONNELLE

Association des Ingénieurs des Mines du Cameroun | Développeur Joomla

Juillet 2021 - jusqu'à présent

Conception, hébergement et Maintenance du site web <u>assimic.org</u>

ESAF (Bourse Panafricaine) - Conseil National de la Jeunesse du Cameroun | Formateur Bénévole

Juillet 2021 - Août 2021

Formation de plusieurs groupes d'apprenants sur l'environnement WINDOWS, Pratique bureautique de base et avancée.

Association Kouna | Co-Développeur Mobile

Décembre 2020 - Février 2021

Conception et réalisation de l'application Android Kouna (Disponible sur playStore) pour la promotion et le suivit de l'évènement KounaWeek dans la ville de Dschang

CAMEROON DEBATE ASSOCIATION | Formateur Bénévole

Décembre 2020 - Mai 2021

Initiation des Déplacés de la Crise du Nord-Ouest et du Sud-Ouest du Cameroun sur l'environnement WINDOWS, MICROSOFT WORD ET EXCEL

Visibility CAM SARL | Développeur Mobile-Freelance

Juillet 2019 - Septembre 2019

Développement d'une application mobile de E-learning pour auto-école

Hybrid Academy Cameroon | Développeur Web- Freelance

Octobre 2018 - Décembre 2018

Développement du site web de la Start-Up Hybrid Academy

Université De Dschang | Maintenancier des PC PBHev

Décembre 2018 - Décembre 2020

Réparation des ordinateurs PBHev des étudiants de l'université de Dschang et Installation des outils de bases de ceux-ci

STAGES

Dimsoft-CeNKYAH | Stagiaire en Développement Web

Août 2021 - Septembre 2021

Développement d'une application web frontend angular de gestion de comptabilité avec un backend SpringBoot

Smart Coders Cameroon | Stagiaire en Développement Web

Janvier 2017 - Février 2018

Mise en place du site web de l'office de tourisme de Dschang

Palais de La Micro | Stagiaire en Réseau Informatique

Août 2016 - Septembre 2016

Apprentissage de la configuraiton et installation d'un réseau local

ACTIVITES EXTRA-PROFESSIONNELLES

Learder d'Etudiant à l'Université de Dschang

Décembre 2018 - Décembre 2020

Organisation d'une multitude d'activités d'ensemble pour les étudiants ainsi que des ateliers de formation sur les outils et technologies du web et mobile tels que (lonic, Angular, WordPress)

Controleur Bénévole lors des Jeux Universitaires

Mai 2019

Du 04 au 11 Mai 2019, membre bénévole de la commission de Veille et Bénévolat ; avec pour charge le contrôle des mesures de conforts et sanitaires dans les dortoirs et points de restauration des athlètes.

Internet Society: Chapitre du Cameroun

Février 2019

Membre du comité d'organisation du National Youth Gouvernance Forum (YIGF) du 05 au 06 Février 2019 dans la ville de Dschang

GDG Bandjoun Mobile Sites Certification Study Jam 2018

Mars 2018

Participant au séminaire dispensé par le GDG Bandjoun sur les technologies Google pour mobile.